# 关于集团内企业股权划转问题

提问人：周润发二世 时间：2018-01-03 09:46:33
请教陈版，有集团公司A，持有子公司及参股公司股权情况如下： 公司名称 持股比例账面投资成本实收资本2017.6.30净资产2017.6.30 A公司享有净资产份额备注B100%100100200200子公司，成本法核算C70%70100200140子公司，成本法核算D5%10200 10参股公司，成本法核算合计 180400 350
现集团公司A成立全资子公司E，决定以 2017 年 6 月 30 日享有B、C、D公司净资产的份额共计 300 万元作为对子公司E的出资，计入其实收资本，剩余 50 万元作为集团公司对子公司E的债权，计入子公司E的负债，请问，在集团本部A、子公司E以及集团合并层面应该如何进行上述投资的账务处理？在 2017 年 12 月 31 日应该如何编制单体及合并报表？

回答人：chenyiwei
A的个别报表层面：按照其原先对B、C、D的长期股权投资或金融资产的账面价值减去 50 万元债权后的差额作为对E的长投成本，另外确认 50 万元的债权，即采用“平移”做法，不确认损益、其他综合收益或资本公积变动。 A的合并报表层面：该事项为A的合并报表范围内的重组，不影响A合并主体对外的财务状况、经营成果和现金流量，其影响应完全抵销。 新公司E的个别报表层面：对取得B、C的股权按同一控制下合并原则，按合并日占B、C的账面净资产份额为初始投资成本；对取得E的金融资产投资按当日公允价值作为初始计量金额。上述初始计量金额之和减去 50 万元债务和 300 万元实收资本后的差额调整资本公积。 E的合并报表层面：对B、C按同一控制下合并原则纳入合并报表范围。但因为E是新设公司，其合并报表从设立日开始编制，无前期比较数据。